臺灣桃園地方法院刑事判決　　　　　　　 　94年度訴字第404號
公　訴　人　臺灣桃園地方法院檢察署檢察官
被　　　告　乙○○　男　35歲.
　　　　　　　　　　國民
指定辯護人　本院公設辯護人甲○○
上列被告因毒品危害防制條例案件，經檢察官提起公訴（93年度
毒偵字第4330號），本院以簡式審判程序，並行協商程序，判決
如下：
    主  文
乙○○連續施用第一級毒品，處有期徒刑柒月。扣案海洛因殘渣
袋壹個、注射針筒壹支（內含加水海洛因），均沒收銷燬。
    事實及理由
一、犯罪事實：本件犯罪事實除引用檢察官起訴書所載（如附件
    ）外，施用第一級毒品海洛因之時間更正為：「自民國九十
    三年九月間某日起，至九十三年十月五日止」。
二、證據：
（一）被告乙○○於本院審理中之自白。
（二）昭信科技顧問股份有限公司濫用藥物陽性檢體檢驗報告一
      件。
（三）扣案海洛因殘渣袋一個、注射針筒一支。
三、本件經檢察官與被告於審判外達成協商之合意且被告已認罪
    ，其合意內容為：被告願受科刑範圍為有期徒刑七月之宣告
    。經查前述協商合意並無刑事訴訟法第四百五十五條之四第
    一項所列情形之一，檢察官聲請改依協商程序而為判決，本
    院爰不經言詞辯論，於協商合意範圍內為協商判決，合予敘
    明。
四、應適用之法條：刑事訴訟法第四百五十五條之四第二項、第
    四百五十五條之八，毒品危害防制條例第十條第一項、第十
    八條第一項前段，刑法第十一條前段、第五十六條。
五、附記事項：
（一）本案被告持有扣案如主文所示之扣案海洛因殘渣及袋一個
      、內含加水海洛因之注射針筒一支，其中包裝袋注射針筒
      部分，因與毒品分離不易，或分離所需費用與該等物品之
      客觀價值顯不相當，均自應一體視為毒品部分，均屬修正
      後毒品危害防制條例第二條第二項第一、二款所明定之第
      一、二級毒品，為法律上禁止持有之違禁物，均應依修正
      後同條例第十八條第一項前段義務沒收之規定，沒收銷燬
      之。本條項款採義務沒收之規定，且其效果除「沒收」外
      ，尚有「銷燬」之規定，為刑法第三十八條第一項第一款
      之特別規定，爰不適用刑法第三十八條第一項第一款，而
      應適用本條項款之規定，宣告均沒收銷燬。
（二）本院認定連續多次犯行部分，與經檢察官聲請且為本院認
      定有罪之施用犯行，有連續犯之裁判上一罪之關係，基於
      起訴及審判不可分原則，本院自得一併審究。
（三）另查被告於審理中自承於九十四年一月間某日，曾又因施
      用海洛因毒品為警逮捕，並查扣海洛因毒品等語。惟查此
      部分事實僅有被告之自白，查無其他補強證據，無從證明
      被告是否確經逮捕及有施用毒品犯行。惟日後如經檢察官
      偵查此部分犯行屬實，因施用毒品犯行仍在本院本案宣示
      判決之日前，且其犯罪時間、罪名與本院認定有罪之犯行
      時間接近、罪名相同，應屬連續犯之裁判上一罪，依傳統
      實務見解，即應為日後本案確定時之既判力所及，此亦為
      到庭實行公訴之檢察官所認同，且認仍願依協商程序為判
      決。該等犯行自應為不起訴處分，尚屬當然，附此敘明。
（四）按煙毒之遺害我國，計自中國清末以來，垂百餘年，一經
      吸染，萎痺終身，其因此失業亡家者，觸目皆是，由此肆
      無忌憚，滋生其他犯罪者，俯首即得；更且流毒所及，國
      民精神日衰，身體日弱，欲以鳩形鵠面之徒，為執銳披堅
      之旅，殊不可得，是其非一身一家之害，直社會、國家之
      鉅蠹；而欲湔除毒害，杜漸防萌，當應特別以治本截流為
      急務，蓋伐木不自其本，必復生；塞水不自其源，必復流
      ，本源一經斷絕，其餘則不戢自消也。「毒品危害防制條
      例」係鑒於煙毒之禍害蔓延，跨國販賣活動頻繁，而對之
      有所因應。故其立法目的在防止來自世界各國毒害，查緝
      流入毒品，預防及制裁與毒品有關之犯罪，亦即肅清煙毒
      ，防制毒品危害，藉以維護國民身心健康，進而維持社會
      秩序，俾免國家安全之陷於危殆（司法院大法官議決釋字
      第四七六號解釋理由書節錄參照）。前述發人深省之文字
      係在說明毒品危害的不僅是個人的健康而已，更是對於家
      庭以及全體國民，乃至社會、國家戰力的重大危害，而欲
      戒除毒品，必須從斷絕來源作起。是本條例對吸用毒品自
      戕身心之犯罪人，在不違反憲法比例原則的要求下，兼有
      以病患身份對待之立法，除規定對施用毒品之被告應送勒
      戒處所觀察、勒戒（期間不得逾二月）外，如仍有繼續施
      用毒品之傾向者，並應令入戒治處所強制戒治（其期間為
      六個月以上，至無繼續強制戒治之必要為止。但最長不得
      逾一年）。如認受觀察、勒戒人無用毒品傾向者，或強制
      戒治期滿者，應即釋放，並為不起訴之處分或由少年法院
      （庭）為不付審理之裁定。毒品危害防制條例第二十條第
      一項、第二項、第二十三條第一項意旨參見。其立法目的
      即在使施用毒品之被告能戒除毒品之侵害，待戒除施用毒
      品者的需求後，毒品交易的市場自然根絕，徹底防制毒品
      危害國人身心健康，以實踐現代福利國家對人民生存照顧
      之義務。本院希被告能深切體認國家制定此等法律之用心
      良苦，痛下決心，革除施用毒品之惡行，徹底戒絕毒品之
      危害。
六、本判決除有刑事訴訟法第四百五十五條之四第一項第一款、
    第二款、第四款、第六款、第七款所定情形之一，或違反同
    條第二項規定者外，不得上訴。
七、如不服本件判決，且有前述第六點所述事由，得自收受判決
    院。
本案經檢察官林鈺雄到庭執行職務。
中    華    民    國    94    年    3    月    31     日
                            臺灣桃園地方法院刑事第六庭
                                法  官  錢  建  榮
以上正本證明與原本無異。
如不服本判決，應於判決送達後10日內向本院提出上訴狀（應附
繕本），上訴於臺灣高等法院。
  　　　　　　　　　　　　　　　書記官　劉  寶  霞
中    華    民    國    94    年    4    月     1     日
附件：起訴書一件。
